sl-SI: Slog kavlja za okraske: Priponka; Kodrasti zavoj; Dekorativni motiv; Zapah; Zankasta vrvica; V obliki črke S; Spiralna; Standardna; Druga
hu: Díszes akasztóstílus: Felcsíptethető; Kacskaringós; Díszítő motívum; Retesz; Hurkolt zsinór; S alakú; Spirál; Normál; Egyéb
fi: Koristekoukkutyyli: Klipsillinen; Koukero; Koristekuvio; Salpakoukku; Lenkillinen; S:n muotoinen; Spiraali; Tavallinen; Muu
ja: 飾りフックのスタイル: クリップ式; 渦巻き模様; 装飾モチーフ; ラッチ; ループストリング; S型; スパイラル; スタンダード; その他
bg-BG: Стил на кука за украса: С клипсове; Къдрава извивка; Декоративен мотив; Резе; Непрекъсната връзка; S-образно; Спирала; Стандартно; Друго
ru: Стиль крючка для украшений: Зажим; Причудливый узор; Декоративный мотив; Защелка; Шнурок с петлей; S-образный; Спиральный; Стандартный; Другой
pt-PT: Estilo de gancho ornamental: Fecho de encaixe; Arabesco; Padrão decorativo; Trinco; Cordão com laço; Em forma de S; Em espiral; Padrão; Outro
ko: 장식용 후크 스타일: 클립식; 소용돌이형; 장식 모티프형; 걸쇠; 고리줄형; S자형; 스프링; 표준; 기타
tr: Süs eşyası kanca stili: Klipsli; Spiral; Dekoratif motif; Mandal; Halkalı ip; S şeklinde; Spiral; Standart; Diğer
pl: Typ haczyka ozdobnego: Z klipsem; Spiralny; Motyw dekoracyjny; Z zatrzaskiem; Sznurek w pętli; W kształcie litery S; Spiralne; Standard; Pozostałe
el: Στυλ γάντζου στολιδιού: Κουμπωτό; Καμπύλη; Διακοσμητικό μοτίβο; Μάνταλο; Looped συμβολοσειρά; Σε σχήμα S; Σπιράλ; Κανονικό; Άλλο
da: Ornamentkrogstil: Clip-on; Snirklet; Dekorativt motiv; Lås; Strenge i løkker; S-formet; Spiral; Standard; Andet
cs: Styl háčku na ozdoby: S klipem; Ornamentální; Dekorativní motiv; Západka; Provázkové poutko; Tvar písmene S; Spirála; Standardní; Jiné
de: Stil des Ornamenthakens: Zum Anklipsen; Schnörkel; Dekoratives Motiv; Verschluss; Geschlungene Schnur; S-förmig; Spirale; Standard; Sonstiges
zh-CN: 装饰挂钩款式: 夹扣式; 卷曲式; 装饰图案; 闩锁式; 环状挂绳; S 形; 螺旋形; 标准; 其他
th: รูปแบบของตะขอแขวนของตกแต่ง: แบบหนีบติดขอบ; ลายขดโค้ง; ลวดลายตกแต่ง; สลัก; เชือกแบบห่วง; รูปตัว S; แบบเกลียว; มาตรฐาน; อื่นๆ
sv: Typ av ornamentkrok: Clip-on; Kruslingor; Dekorativt motiv; Spärr; Loopad sträng; S-formad; Spiral; Standard; Övrigt
pt-BR: Estilo de gancho ornamental: Clip-on; Espiralado; Elemento ornamental; Fecho de trava; Cordão em laçada; Em forma de S; Espiral; Padrão; Outro
zh-TW: 裝飾掛鉤樣式: 夾式; 花飾; 裝飾主題; 閂鎖; 線圈; S 形; 螺旋式; 標準; 其他
es: Estilo de gancho para adornos: Con clip; Curlicue; Motivo decorativo; Pestillo; Cadena en bucle; En forma de S; Espiral; Estándar; Otros
nb: Stil på ornamentkrok: Clip-on; Krøllete; Dekorativt motiv; Lås; Løkkestreng; S-formet; Spiral; Standard; Annet
en: Ornament hook style: Clip-on; Curlicue; Decorative motif; Latch; Looped string; S-shaped; Spiral; Standard; Other
lt-LT: Papuošimo kabliuko tipas: Prisegamas; Garbanėlė; Dekoratyvinis motyvas; Spaustukas; Kilpinė eilutė; S formos; Spiralė; Standartinis; Kita
nl: Ornamenthaakstijl: Clip-on; Krul; Decoratief motief; Grendel; Luskoord; S-vormig; Spiraal; Standaard; Overig
hr-HR: Stil kuke za ukrase: Na kopčanje; Uvijeno; Ukrasni motiv; Kopčica; Petlja od konca; U obliku slova S; Spirala; Standardno; Ostalo
fr: Style du crochet d’ornement: À pince; Rinceau; Motif décoratif; Loquet; Ficelle en boucle; En forme de S; Spirale; Standard; Autre
ro-RO: Stil de cârlig ornamental: Cu clemă; Spirală decorativă; Motiv decorativ; Cu zăvor; Sfoară cu buclă; În formă de S; Spirală; Standard; Altele
sk-SK: Štýl ozdobného háku: Svorka; Špirálka; Dekoratívny motív; Západka; Slučka na šnúrke; V tvare písmena S; Špirála; Štandardný; Iné
it: Stile gancio ornamentale: Chiusura a scatto; Ricciolo; Motivo decorativo; Chiavistello; stringa ad anello; A forma di S; Spirale; Standard; Altro
vi: Kiểu móc treo đồ trang trí: Dạng kẹp; Đường xoắn ốc; Họa tiết trang trí; Chốt cửa; Dây thắt vòng; Hình chữ S; Xoắn ốc; Tiêu chuẩn; Khác